# 请教陈老师！！！关于合报内部交易

提问人：gotoschool_ 时间：2020-04-11 08:05:33
陈老师好！
请教个技术问题。关于母公司为一般纳税人，子公司是小规模纳税人的情况下如何合并。例如母公司销售产品给子公司，含税卖价为 113 元，母公司确认收入 100 元；子公司确认存货 113 元。子公司实现了销售，卖了 206 元，确认收入 200 元。这种情况下，编制合并报表应如何编制收入和成本的抵消分录？母公司收入确认和子公司的成本并不一致。分录平不了，不知道那 13 万该去哪。。。

回答人：chenyiwei
这 13 万元是因内部销售而无法抵扣的进项税额，在合并报表层面应调整到管理费用。即抵销分录为（假设标的存货在母公司的成本为 80 ）：
借：营业收入 100
借：管理费用 13
贷：营业成本——母公司个别报表 80
贷：营业成本——子公司报表虚增营业成本 33

提问人：qingzheng518 时间：2020-04-12 08:05:34
求助陈老师，您有《商业银行债券公允价值估值操作指南》这个文件的附件吗，谢谢

回答人：chenyiwei
抱歉，没有。